【裁判字號】    95,抗,863
【裁判日期】    950630
【裁判案由】    假扣押
【裁判全文】
臺灣高等法院民事裁定                   95年度抗字第863號
抗  告  人  甲○○
上列抗告人與相對人乙○○間假扣押事件，對於中華民國95年 5
月19日臺灣板橋地方法院95年度裁全字第5631號裁定，提起抗告
，本院裁定如下：
    主  文
原裁定廢棄。
抗告人以新臺幣陸拾萬元為相對人供擔保後，得對相對人之財產
在新臺幣壹佰捌拾萬元之範圍內為假扣押。
相對人如為抗告人供擔保金新臺幣壹佰捌拾萬元時，得免為或撤
銷假扣押。
聲請及抗告費用由相對人負擔。
    理  由
一、按債權人就金錢請求或得易為金錢請求之請求，欲保全強制
    執行者，釋明其請求及假扣押之原因，得聲請假扣押；其釋
    明如有不足，而債權人陳明願供擔保或法院認為適當者，法
    院得定相當之擔保，或已經釋明，法院均得命供擔保後為假
    扣押，民事訴訟法第522條第1項、第526條第1、2、3項分別
    定有明文。又假扣押為保全程序而非確定私權之訴訟程序，
    請求及假扣押之原因雖應釋明，或由債權人就債務人所應受
    之損害，供法院所定之擔保以代釋明，但債權人本案債權是
    否確實存在，則非保全程序所應審認之事項，此觀民事訴訟
    法第526條之規定自明（最高法院61年度臺抗字第589號判例
    意旨參照）。
二、本件抗告人即債權人於原法院聲請及抗告意旨略以：抗告人
    於民國（下同）89年3 月間，經訴外人羅後華及相對人之引
    介，向台灣固網股份有限公司（下稱台灣固網公司）副總經
    理王鴻紳購買其於該公司正式上市時得持有之股票15萬股，
    共計新台幣（以下同）180萬元。迨至90年5月間，王鴻紳之
    助理王慈吟將抗告人所購得之編號89-NE-0000000至89-NE-0
    000000等股票交付相對人即債務人，約定由相對人將上開股
    票交付抗告人，惟相對人竟將上開股票據為己有，致抗告人
    受有重大損失，迭經催討，相對人均置之不理。相對人涉有
    侵占罪嫌，業經檢察官起訴在案。近聞相對人將隱匿其財產
    ，則抗告人之債權恐有日後不能強制執行或甚難執行之虞，
    為此聲請於180 萬元之範圍內為假扣押，並願供擔保以代釋
    明之不足等情，業據提出台灣桃園地方法院檢察署95年度偵
    字第144 號起訴書為證（見原審卷6-11頁），釋明其請求及
    假扣押之原因，並陳明願供擔保以代釋明之不足，經核於法
    尚無不合，應予准許。原法院以抗告人未釋明其請求及假扣
    押原因而裁定駁回其聲請，容有未洽；抗告意旨指摘原裁定
    不當，求予廢棄，非無理由，自應由本院將原裁定廢棄，並
    分別酌定相當之擔保金額，裁定如主文第二項所示。
三、據上論結，本件抗告為有理由，爰裁定如主文。
中    華    民    國    95    年    6    月    30     日
                  民事第五庭  審判長法  官  林丁寶
                                    法  官  陳博享
                                    法  官  蔡芳齡
正本係照原本作成。
本裁定除以適用法規顯有錯誤為理由，並經本院許可外，不得再
抗告。如提起再抗告，應於收受後10日內委任律師為訴訟代理人
向本院提出再抗告狀。並繳納再抗告費新台幣１千元。
中    華    民    國    95    年    7     月    5     日
                                    書記官  蔡錦輝


司法院資訊處製作；財團法人民間司法改革基金會備份。
